臺灣板橋地方法院刑事判決　　　　　　　 94年度易字第877號
公　訴　人　臺灣板橋地方法院檢察署檢察官
被　　　告　丁○○
上列被告因竊盜等案件，經檢察官提起公訴（94年度偵字第1080
9 號），經本院訊問被告為有罪陳述後，改依簡式審判程序審理
，並判決如下：
    主  文
丁○○連續意圖為自己不法之所有，以詐術使人將本人之物交付
，處有期徒刑伍月，如易科罰金，以佰元折算壹日。緩刑年
，緩刑期間併付保護管束。
    事  實
一、緣丁○○前為地球村美日語公司（下稱「地球村美日語」）
    永和分校會員，得悉地球村美日語會員上課方式，係由會員
    自行將會員卡插放在各分校入口處之公佈欄，即可憑證入內
    上課，如向地球村美日語申辦會籍轉讓，則會籍期間會被扣
    減。復因其積欠銀行信用卡款項達10餘萬元，需款孔急，遂
    起意利用地球村美日語上開管理漏洞及網路交易之便，於民
    國93年7 月中旬某日，趁櫃台人員不注意之際，在位於台北
    縣永和市○○路○ 段59號4 樓之地球村美日語永和分校入口
    處公佈欄處接續竊得葉思佳、乙○○之會員卡各1 張得逞。
    丁○○明知所竊得之地球村美日語會員卡限由本人使用，竟
    基於意圖為自己不法所有之詐欺概括犯意，利用網友對其所
    稱不願損失會籍期間故上網拍賣說詞之信賴，於93年7 月25
    日登入雅虎奇摩拍賣網站，以「elvamee 」帳號刊登出售地
    球村美日語會員卡訊息，並向買家甲○○佯稱該會員卡係其
    所有，因想出國唸書所以出售云云，甲○○因此陷於錯誤，
    而以新台幣（下同）16,000元之價格得標購入乙○○所失竊
    之會員卡，並委由友人李英如於93年7 月底將上開款項攜往
    台北市○○路頂好超市前交付丁○○；復承前概括犯意，於
    同年8 月20日再次登入雅虎奇摩拍賣網站，改以「empire89
    89」帳號刊登出售地球村美日語會員卡訊息，並向買家丙○○佯稱該會員卡係其所有，地球村美日語櫃台不會核對會員
    身分，持卡即可入內上課云云，丙○○亦因此陷於錯誤，而
    以新台幣（下同）13,000元之價格購入葉思佳所失竊之會員
    卡，並約定在台北市捷運忠孝敦化站附近將款項交付丁○○
    。嗣甲○○、丙○○分別持所購得之乙○○、葉思佳失竊之
    會員卡，前往地球村美日語台大店及信義店上課，均因與會
    員卡上照片不符而無法享有會員權益，甲○○、丙○○始知
    被騙。
二、案經丙○○、甲○○訴由內政部警政署刑事警察局移送台灣
    板橋地方法院檢察署檢察官偵查起訴。
    理  由
一、上開犯罪事實，業據被告丁○○於警詢、偵查及本院審理中
    坦承不諱，核與被害人乙○○、甲○○、丙○○於警詢與偵
    訊中所述情節相符（見94年度他字第1054號卷第112 至113
    頁、第92至94頁、第68至71頁、第152 頁），並經證人李英
    如於警詢及偵查中證述綦詳（見上開他字卷第106 至107 頁
    、第153 頁）。此外，並有被告上網之IP紀錄、網路交易之
    電子郵件及交易頁面列印紙本在卷可佐（見上開偵卷第39至
    45頁、第47至67頁、第72至74頁、第95至101 頁），復有被
    害人丙○○、證人李英如指認照片附卷可憑（見上開卷第88
    至91頁、第108 至111 頁），足認被告自白與事實相符，而
    得採為認定之依據。本件事證明確，被告犯行堪以認定。
二、核被告丁○○明知地球村美日語會員卡具有財產價值，竟以
    出售變現為目的，竊得該會員卡，進而上網佯稱該會員卡為
    己有出售予不知情網友所為，係犯刑法第320 條第1 項之竊
    盜罪及第339 條第1 項之詐欺取財罪。被告先後二次詐欺行
    為，時間緊接，且犯罪手法相同，為連續犯，應論以一罪，
    並依法加重其刑。被告所犯上開竊盜罪及連續詐欺罪間，有
    手段、目的之牽連關係，應從一重之連續詐欺罪處斷。本院
    審酌被告並無前科，素行良好，因失業經濟困窘而為本件犯
    罪之動機、目的、手段，暨被害人葉思佳、乙○○所有會員
    卡失竊，幸已領回，及被害人丙○○、甲○○因此各自蒙受
    一萬餘元之損失，與被告事後已與被害人丙○○、甲○○，
    償還損失款項等危害程度，與被告犯罪後尚知坦承犯行之態
    度等一切情狀，量處如主文所示之刑，並諭知易科罰金折算
    標準。末查，被告前未曾受有期徒刑以上刑之宣告，此有台
    灣高等法院被告前案紀錄表一件在卷可參，其因一時貪慾，
    欠缺考慮，致觸犯本件犯行，經此次科刑教訓後，應知警惕
    而無再犯之虞，且被告受有大專學歷，且目前已有正當工作
    ，復正值人生精華階段，本院認為前開對其宣告之刑，以暫
    不執行為適當，併予宣告緩刑三年，緩刑期內併付保護管束
    ，以啟自新，並期矯正其偏差之價值觀。
三、末按「除被告所犯為死刑、無期徒刑、最輕本刑為三年以上
    有期徒刑之罪或高等法院管轄第一審案件者外，於前條第一
    項程序進行中，被告先就被訴事實為有罪之陳述時，審判長
    得告知被告簡式審判程序之旨，並聽取當事人、代理人、辯
    護人及輔佐人之意見後，裁定進行簡式審判程序」，刑事訴
    訟法第273 條之1 定有明文。查本件被告涉犯刑法竊盜、詐
    欺等罪，法定本刑均非最輕本刑為3 年以上有期徒刑之罪，
    且被告於本院準備程序期日中已就被訴事實為有罪之陳述，
    經告知被告簡式審判程序之旨後，被告及公訴人對於本件改
    依簡式審判程序審理亦均表示無意見，是本院即依前揭刑事
    訴訟法規定，裁定本件進行簡式審判程序，附此敘明。
據上論斷，應依刑事訴訟法第273 條之1 第1 項、第299 條第1
項前段，刑法第320 條第1 項、第339條第1項、第56條、第55條
、第74條第1 款、第93條第1 項，罰金罰鍰提高標準條例第1 條
前段、第2 條，判決如主文。
本案經檢察官馬中琍到庭執行職務。
中　　華　　民　　國　　94　　年　　8 　　月　　22　　日
                  刑事第十七庭  法　官  汪怡君
上列正本證明與原本無異。
如不服本判決，應於送達後十日內向本院提出上訴狀。
                                書記官  李郁禎
中　　華　　民　　國　　94　　年　　8 　　月　　22　　日
附錄本案論罪科刑法條全文：
中華民國刑法第320條
意圖為自己或第三人不法之所有，而竊取他人之動產者，為竊盜
罪，處五年以下有期徒刑、拘役或五百元以下罰金。
意圖為自己或第三人不法之利益，而竊佔他人之不動產者，依前
項之規定處斷。
前二項之未遂犯罰之。
中華民國刑法第339條
意圖為自己或第三人不法之所有，以詐術使人將本人或第三人之
物交付者，處五年以下有期徒刑、拘役或科或併科一千元以下罰
金。
以前項方法得財產上不法之利益或使第三人得之者，亦同。
前二項之未遂犯罰之。
